【裁判字號】    92,上易,2452
【裁判日期】    921111
【裁判案由】    公共危險
【裁判全文】
臺灣高等法院刑事判決                          九十二年度上易字第二四五二號
    上  訴  人 台灣板橋地方法院檢察署檢察官
    上  訴  人
    即  被  告  丙○○
    選任辯護人  吳忠勇律師
右上訴人因被告犯公共危險罪案件，不服臺灣板橋地方法院九十二年度易字第一一六
號，中華民國九十二年六月三十日第一審判決（起訴案號：臺灣板橋地方法院檢察署
九十一年度偵字第一０八一０號），提起上訴，本院判決如左：
    主  文
上訴駁回。
    事實及理由
一、本案經本院審理結果，認第一審以上訴人即被告丙○○犯刑法第一百七十三條第
    二項之失火燒燬現有人所在之建築物罪，判處有期徒刑伍月，並諭知易科罰金折
    算之標準為佰元折算壹日，認事用法及量刑均無不當，應予維持，並引用第一
    審判決書記載之事實、證據及理由（如附件）。
二、被告上訴意旨略以：
（一）台北縣政府消防局火災原因調查報告書（以下簡稱火災報告書）未盡調查之能
      事而顯失公平﹕按一般而言，起火點燃燒時間最久，受火焰影響最長，燒燬程
      度最嚴重，而最接近起火點燃燒時間愈久，受熱影響愈深，燒燬程度亦愈嚴重
      ，且燃燒物臨起火點之面所受輻射熱較其背面為大燃燒程度亦較嚴重。火災之
      調查及鑑識即應考慮以上之特性。經查，本案火災燒燬最嚴重處之隆暘、翔伊
      二公司之交界處，應即為起火點，火災調查報告卻採認非屬第一位目擊證人或
      僅屬被害人之陳述，認起火點在被告之昶建公司，實不公平。
（二）消防人員僅採集十八號之六之電源配線送鑑，而未併採集十七之六號之翔伊公
      司及銘駒公司之電源配線，究其原因，是因十八之六號延燒狀況不嚴重，方便
      採集，而十七之六號已整間癱塌，無法進入，足見本火災之調查，未盡調查之
      能事，亦不公平，火災調查報告呈現諸多與事實不符之矛盾現象。
（三）台北縣政府消防局在昶建公司二樓貨櫃屋所採集之電線經鑑定結果，有電氣短
      路之現象，然該等短路究為起火之原因痕（第一次痕）抑結果痕（第二次痕）
      ？若為結果痕，則與起火無關。
（四）被告之昶建公司係向台電公司申請之合法用電戶，事發前已關閉所有機器之用
      電，亦即被告於電氣使用上已多方注意，並未超負荷用電，被告既已盡注意之
      最大能事，對埋在管線中之電線，則因無電氣專才，而不能注意其良窳，不能
      苛責被告應負過失責任。
三、檢察官依告訴人之請求，以被告燒燬告訴人之房屋後，仍飾詞狡賴，拒不賠償分
    文，犯後態度惡劣，原審僅判處有期徒刑五月，似嫌過輕。
四、查原審綜合台北縣政府消防局火災原因調查報告書記載之勘查現場情形及所附現
    場照片、原審法院赴現場履勘並確認火災發生所在位置、勘驗火災發生時當場拍
    攝之ＶＣＤ所得、目擊證人李明展、陳志誠、第一位到達現場滅火之消防隊員林
    聖和、台北縣政府消防局現場勘查人員王章會等人之證述、內政部消防署鑑定之
    鑑定結果，認火災之起火點為昶建公司所在之台北縣三重市○○街十八之六號。
    本院經核無不合。被告雖以昶建公司並非燒燬最嚴重之處所，認前開調查報告之
    認定與事實不符。
（一）惟查，參與本案火災調查之台北縣政府消防局課員王惠慧於檢察官訊問時固證
      稱：本件火災以隆暘公司與翔伊公司交界處燒燬最嚴重（見偵卷第七一頁）；
      亦參與火災調查之台北縣政府消防局課員王章會亦證稱﹕如果以整個火場來看
      的話，壓克力工廠（按指翔伊公司）也燒得比較嚴重等語（見原審卷四五頁）
      然王惠慧亦稱﹕因為燃燒的種類及物品不同，燃燒的程度就不同；又稱﹕燃燒
      最嚴重的地方不一定即為起火點，要看燒什麼東西（見同上頁）；王章會並稱
      ﹕昶建公司是鐵工廠，比較不會燃燒，而壓克力則屬易燃比較高之物品，但因
      鐵工廠的一、二樓之鋁製貨櫃屋有嚴重燒蝕的情形，故依一般經驗來判斷，這
      應該是屬於起火點，依我們履勘結果，隔璧壓克力及鞋廠（按即銘駒公司）是
      被延燒的結果等語（見原審卷第四五、四六頁）。而被告亦同意應以「擺放物
      品之燃燒程度相近之火災現場」作認定（見九十二年九月十二日書狀）。因之
      ，判斷起火點非以燒燬程度作為唯一之標準。被告僅以本件火災現場燒燬最嚴
      重處在隆暘公司與翔伊公司交界處，即認該處為起火點並排除昶建公司係起火
      點之可能，顯有誤會。
（二）被告又以證人李明展及被害人陳正雄之指述不可採，進一步質疑前述火災報告
      書以李明展及陳正雄之指述，作為判定起火點之依據，顯失公平云云。查前述
      火災報告固以李明展及陳正雄之指述，作為判定起火點之依據之一，此觀該報
      告書即明（見偵卷第三０頁）。然觀諸火災報告書就「起火戶」之研判記載﹕
      （１）勘查三重市○○街十七之六號二樓（銘駒）燃燒情形，愈靠左側（昶建
      方向）燒失、碳化愈嚴重，愈靠右側愈輕微，勘查木板燒失情形，愈靠左側燒
      失、碳化愈嚴重，愈靠右側愈輕微，殘留物愈多，比較銘駒鞋業一、二樓燒失
      情形，該廠內均為塑膠皮鞋易燃物品，燃燒後以二樓較一樓燒失、碳化愈嚴重
      ，物品已嚴重燒失、燒熔，二樓鐵架，鐵皮均已坍塌掉落。（２）勘查三重市
      ○○街十七之之六號（翔伊實業）物品燃燒情形，愈靠左側燒失、碳化愈嚴重
      ，殘留物皆往左側傾斜、倒塌嚴重，愈靠右側愈輕微。（３）比較十七之六、
      十八之六外側鐵皮燃燒情形，左側鐵皮燃燒後變形（色）燒失、燒熔較右側嚴
      重，比較兩側上方石綿瓦，及木料燃燒情形，愈靠左側（昶建）石綿瓦皆已掉
      落，木料皆往該側傾斜、倒塌、變形（色）嚴重，愈重右側愈輕微。（４）經
      觀察該二戶廠房燃燒情形，以靠大有街十八之之六燒失、碳化較嚴重，廠內擺
      由大有街十八之六（昶建）向十七之六方向延燒所致，由此研判本案起火戶為
      三重市○○街十八之六號（昶建工業有限公司）。就「起火處」之研判記載﹕
      （１）勘查起火戶前側鐵皮屋未有燃燒，僅燻黑嚴重，後側（靠堤防）一樓燃
      燒輕微，僅表面有燒失情形。（２）勘查起火戶後側二樓燃燒情形，地板皆已
      燒失燒細、碳化嚴重，歡察貨櫃屋及木板燃燒情形，愈靠中間燒失、碳化愈嚴
      重，愈靠四周愈輕微，由此顯示火流路徑是由二樓貨櫃屋中間處所往四周延燒
      所致，是起火處所為大有街十八之六號後側二樓貨櫃屋靠中間附近處所。可知
      火災報告書認定之起火戶及起火處，主要係依客觀之燃燒情形，作為判斷之依
      據。再者，陳正雄於警詢初訊時僅稱﹕濃煙從翔伊之二樓傳過來等語，並未指
      述起火點係昶建公司；至於李有展雖稱起火點在昶建鐵材靠大有街之窗戶，火
      正在從裡面燒出來等語。然此與原審勘驗被告提供之火災發生時當場拍攝之Ｖ
      ＣＤ，顯示大有街救災人員都集中在「昶建」廠房附近做滅火行動，濃煙雖是
      從「銘駒」冒出，但從現場風勢看出，風向是由「昶建」方向吹往「銘駒」，
      過了一段時間後，有看到火勢從「隆暘」的煙囪冒出（該煙囪位於「隆暘」與
      「昶建」交界處），又過了四分鐘，「銘駒」原來只冒出濃煙之處也起火了等
      情，並無不符。不僅如此，目擊證人陳志誠亦證稱起火點係在昶建公司之廠房
      等語（原審卷第六四、六五頁），第一位到達現場參與滅火之消防隊員林聖和
      更就前述ＶＣＤ之內容，補證稱：當時我看到火勢是在環河南路的昶建的二樓
      ，我等進入時，即看到昶建與翔伊間的石綿瓦間隔牆已經著火，先到的二部消
      防車所載的水並不夠，所以火勢才會延燒至其他廠房等語（見原審卷第八十頁
      ）。更可見李明展所述與事實並無不符。火災調查報告參考相關證人之指述，
      認定起火戶為昶建公司，應無違誤。
（三）被告又以消防人員僅採集昶建公司內之電源配線送鑑，而未併採翔伊公司及銘
      駒公司之電源配線，未盡調查之能事云云。然火災調查人員曾二度前往現場勘
      查，而昶建公司、翔伊公司及銘駒公司均在勘查之列，此觀前述火災報告書即
      明；參與調查之王惠慧、王章會，亦為相同之陳述（見偵卷第七一頁、原審卷
      第四五頁）；觀諸火災報告所附之照片包含各公司，亦可知王惠慧、王章會所
      述並無不符。王惠慧、王章會並均補稱﹕我們是在判定起火點後，在起火點採
      證（見偵卷第七一頁、原審卷第四六頁）。可知勘查人員並無故意不為調查之
      情形，而係綜合各項事證，認定起火點在昶建公司後，始再於昶建公司內採證
      ，用以判定「起火處」。本件火災之「起火戶」為昶建公司既足認定，勘查人
      員僅進一步在昶建公司採證、送鑑，並無未盡調查能事或顯失公平之情形。同
      理，前開送鑑之電源配線，送請內政部消防署鑑定之鑑定結果，研判電源絞線
      熔痕為通電中電線短路所造成之通電痕（九十一年五月二十四日消署調字第０
      九一０九０００八五號函參照），其後內政部消防署就前述鑑定之真意，並補
      充稱﹕（一）一次痕（原因痕）係指火災前所發生之短路痕，二次痕（結果痕
      ）則為火災所引起之短路痕，兩者均為短路熔痕。兩者形成時起火處所附近之
      配電線路均為通電狀態，故總稱為通電痕（二）國內外目前所採用之金相熔痕
      鑑定方法僅能鑑別究係短路痕抑係熱熔痕，無法明確鑑別通電痕究係一次痕抑
      二次痕（三）金相熔痕鑑定之結果可為起火處所及起火原因研判之輔助，故鑑
      定報告書中「通電痕」之成因，須由調查人員依「排除法則」，就火災現場燃
      燒狀況、目擊者的供述或用電設備使用情形綜合研判等語（見九十二年九月二
      十四日消署調字第０九二００一六九八０五號函參照）。可知內政部消防署研
      判在昶建公司採集之電源絞線熔痕為通電中電線短路所造成之通電痕，雖不足
      以逕行認定係原因痕或結果痕，然前述火災報告書確係綜合火災現場燃燒狀況
      、目擊者的供述、用電設備使用情形（偵查卷第三三頁之火災報告書內之「火
      災出動觀察紀錄」記載：「電源開關未關閉」等語），並依「排除法則」，排
      除（１）經現場勘查本案起火處所附近並未發現可造成引（自）燃之危險物品
      或化工原料置放其內，可排除上述之類似物品自燃之可能性。（２）經勘查並
      挖掘最先起火處所附近，並未發現有石油系促燃劑及其容器殘留其中，故因人
      為蓄意縱火引燃之可能性較低。（３）經現場挖掘、勘查起火處所附近並未發
      現有微火源及供其置放之容器，故因遺留火種（煙蒂．．．等）因素引燃之可
      能性較低。（４）本案起火點為貨櫃屋二樓附近處所，經現場勘查，挖掘有電
      源配線置於該處外（電源配線證物已送至內政部消防署鑑定中），並未發現其
      它足以起火燃燒之發火源，且在排除危險物品或化工原料引（自）燃及遺留火
      種（煙蒂等．．．等），人為蓄意縱火引燃之可能性等因素後。判定本案起火
      原因以電氣因素引燃之可能性較高（見偵卷第二九至三二頁）。與內政部消防
      署所述之情形相符，足見本案之火災報告書，並無違反一般之鑑定原則，應可
      採信。
（四）末查，昶建公司雖係合法之用電戶，然建築物所有權人、使用人應維護建築物
      合法使用與其構造及設備安全，為建築法第七十七條所明定，被告為昶建公司
      之負責人，自負有維護該建築物合法使用與其構造及設備安全之義務，申言之
      ，應注意隨時或定期檢修、維護配置於該建築物之電源配線等電氣設備，尤其
      電源配線之適時汰舊換新亦屬不可忽略。則被告既負有保養維護之責，按諸當
      時情形，又無不能注意之情事，竟疏未注意，終致該工廠建築物後側二樓之電
      源配線短路引起火災，顯有過失之責。被告以其係合法用戶，且未超負荷使用
      ，即認無過失責任，即有誤會。
五、綜上所述，原審以被告罪證明確，並據以論罪科刑，並無不當，被告上訴否認犯
    罪，指摘原審判決不當，為無理由。檢察官尋告訴人之請求上訴，以被告犯罪，
    仍飾詞狡賴，拒不賠償，犯後態度惡劣，指摘原審判決週輕。然原審判決審酌被
    告之素行狀況、過失程度、所生危害及犯罪後態度等一切情狀，量處有期徒刑五
    月，並諭知易科罰金之折算標準，並無違法或顯然過輕之情形。檢察官上訴，亦
    難認有理由。被告及檢察官之上訴，均應駁回。
據上論結，應依刑事訴訟法第三百七十三條、第三百六十八條，判決如主文。
本案經檢察官鍾鳳玲到庭執行職務。
中      華      民      國    九十二    年     十一     月     十一     日
                              臺灣高等法院刑事第七庭
                                  審判長法  官  吳  啟  民
                                        法  官  蘇  隆  惠
                                        法  官  林  瑞  斌
右正本證明與原本無異。
不得上訴。
                                        書記官  丁  淑  蘭
中      華      民      國    九十二    年     十一     月     十一     日
附錄本案論罪科刑法條全文：
刑法第一百七十三條第二項
失火燒燬前項之物者，處一年以下有期徒刑、拘役或五百元以下罰金。
附件﹕
臺灣板橋地方法院刑事判決                          九十二年度易字第一一六號
    公  訴  人  臺灣板橋地方法院檢察署檢察官
    被      告  丙○○  女  四十二歲（民國○○○年○月○○日生）
                        身分證統一編號：Ｋ二二一九八九一號
                        住台北縣三重市○○路○段五二巷八七弄三號四樓
                        居台北縣三重巿大有街十八之六號
    選任辯護人  陳明宗  律師
                林育生  律師
                吳忠勇  律師
右列被告因公共危險案件，經檢察官提起公訴（九十一年度偵字第一０八一０號），
本院判決如左：
      主    文
丙○○失火燒燬現有人所在之建築物，處有期徒刑伍月，如易科罰金以參佰元折算壹
日。
    事  實
一、丙○○為昶建工業有限公司（下稱昶建公司）之負責人，在台北縣三重市○○街
    十八之六號之鋼架鐵皮建築物設立工廠，從事製造、販賣鐵架、鋼桶、鐵塔及五
    金加工業務，工廠內一、二樓放置機器設備及鐵材，在二樓處設有辦公室並在該
    處有電源配線連接該處之機器設備使用。丙○○明知建築物之使用人應維護建築
    物構造及設備之安全，並應注意隨時或定期檢修、維護配置於該建築物之電源配
    線等電氣設備，以避免因電源配線短路而造成引燃之危險發生，且依其情形，並
    無不能注意之情事，竟疏於注意，未隨時或定期檢修、維護配置於該建築物之電
    源配線等電氣設備，致於民國（下同）九十一年四月四日晚上九時三十一分許之
    下班時間，於無人在該建築物內之際，因配置於該建築物二樓靠中間處所附近之
    電源配線短路造成上開電源配線熔融而起火燃燒，導致失火燒燬該棟鋼架鐵皮建
    築物後半部（靠近環河路部分），火勢延燒後，進而燒燬緊臨之大有街十七之六
    號未有人所在之鋼架鐵皮構造建築物（該建物所有人鄭政繁、租用人為翔伊實業
    有限公司＜下稱翔伊公司＞，負責人為甲○○。）及燒燬翔伊公司所有之辦公設
    備、機具及壓克力原料等物，再延燒至隔壁同號現有人所有之鋼架鐵皮構造建築
    物（該建物所有人為鄭政繁、租用人為銘駒鞋業有限公司＜下稱銘駒公司＞，負
    責人為乙○○，失火時乙○○適在該建物內維修機器。），而燒毀該建物之二樓
    及銘駒公司所有之辦公設備、機具、鞋成品及材料等物，復延燒至大有街十八之
    七號隆暘企業有限公司所在之鋼架鐵皮物，而燒燬置於二樓辦公室內之文件及電
    腦設備及隔間等物，致生公共危險。
二、案經翔伊公司、銘駒公司訴由台北縣政府警察局三重分局報請臺灣板橋地方法院
    檢察署檢察官偵查起訴。
    理  由
一、訊據被告丙○○矢口否認有何過失犯行，辯稱：伊不認為起火點是在伊工廠，伊
    工廠下班後已關掉所有電源云云。其辯護人則以上開火災之發生被告無能力可預
    防等語置辯。查：
（一）依卷附台北縣政府消防局火災原因調查報告書記載之勘查現場情形及所附現場
      照片三十張顯示：（１）勘查三重市○○街十七之六號二樓（銘駒）燃燒情形
      ，愈靠左側（昶建方向）燒失、碳化愈嚴重，愈靠右側愈輕微，勘查木板燒失
      情形，愈靠左側燒失、碳化愈嚴重，愈靠右側愈輕微，殘留物愈多，比較銘駒
      鞋業一、二樓燒失情形，該廠內均為塑膠皮鞋易燃物品，燃燒後以二樓較一樓
      燒失、碳化愈嚴重，物品已嚴重燒失、燒熔，二樓鐵架，鐵皮均已坍塌掉落。
      （２）勘查三重市○○街十七之之六號（翔伊實業）物品燃燒情形，愈靠左側
      燒失、碳化愈嚴重，殘留物皆往左側傾斜、倒塌嚴重，愈靠右側愈輕微。（３
      ）比較十七之六、十八之六外側鐵皮燃燒情形，左側鐵皮燃燒後變形（色）燒
      失、燒熔較右側嚴重，比較兩側上方石綿瓦，及木料燃燒情形，愈靠左側（昶
      建）石綿瓦皆已掉落，木料皆往該側傾斜、倒塌、變形（色）嚴重，愈重右側
      愈輕微。（４）經觀察該二戶廠房燃燒情形，以靠大有街十八之之六燒失、碳
      化較嚴重，廠內擺設物品燒失情形愈靠後側（堤防道路）愈嚴重，愈靠前側愈
      輕微，顯示火流是由大有街十八之六（昶建）向十七之六方向延燒所致，由此
      研判本案起火戶為三重市○○街十八之六號（昶建工業有限公司）。而台北縣
      政府消防局為上開現場勘查後並就起火處所及起火原因研判，認起火戶前側鐵
      皮屋未有燃燒，僅燻黑嚴重，後側（靠堤防）一樓燃燒輕微，僅表面有燒失情
      形；後側二樓燃燒情形，地板皆已燒失燒細、碳化嚴重，歡察貨櫃屋及木板燃
      燒情形，愈靠中間燒失、碳化愈嚴重，愈靠四周愈輕微，由此顯示火流路徑是
      由二樓貨櫃屋中間處所往四周延燒所致，是起火處所為大有街十八之六號後側
      二樓貨櫃屋靠中間附近處所。並就起火原因研判：（１）經現場勘查本案起火
      處所附近並未發現可造成引（自）燃之危險物品或化工原料置放其內，可排除
      上述之類似物品自燃之可能性。（２）經勘查並挖掘最先起火處所附近，並未
      發現有石油系促燃劑及其容器殘留其中，故因人為蓄意縱火引燃之可能性較低
      。（３）經現場挖掘、勘查起火處所附近並未發現有微火源及供其置放之容器
      ，故因遺留火種（煙蒂．．．等）因素引燃之可能性較低。（４）本案起火點
      為貨櫃屋二樓附近處所，經現場勘查，挖掘有電源配線置於該處外（電源配線
      證物已送至內政部消防署鑑定中），並未發現其它足以起火燃燒之發火源，且
      在排除危險物品或化工原料引（自）燃及遺留火種（煙蒂等．．．等），人為
      蓄意縱火引燃之可能性，而判定本案起火原因以電氣因素引燃之可能性較高（
      見偵卷第二十八至三十二頁）。
（二）（１）本院於九十二月三月二十一日下午三時十分前往台北縣三重市○○街十
      八之六號、十七之六號等失火現場履勘，確認證人李明展、陳志誠於本院九十
      二年三月六日所證述目睹火災發生情形所在位置，並勘驗被告辯護人提供之火
      災發生時當場拍攝之ＶＣＤ，從播放之影片內容中發現大有街救災人員都集中
      在「昶建」廠房附近做滅火行動，影片中雖顯示濃煙是從「銘駒」冒出，但從
      現場風勢看出，風向是由「昶建」方向吹往「銘駒」，過了一段時間後，有看
      到火勢從「隆暘」的煙囪冒出（該煙囪位於「隆暘」與「昶建」交界處），又
      過了四分鐘，「銘駒」原來只冒出濃煙之處也起火了等情，經核與目擊證人李
      明展、陳志誠證稱起火點係在昶建公司之廠房等語及證人即當時在現場參與滅
      火工作之消防隊員林聖和證稱：當時伊看到火勢是在昶建的二樓，伊等一組人
      員先破壞靠近十八之五號之廠房入內滅火，伊等進入時，即看到昶建與翔伊間
      的石綿瓦間隔牆已經著火，因該處沒有消防栓，且先到的二部消防車所載的水
      並不夠，所以火勢才會延燒至其他廠房等語相符。（２）再參佐證人即台北縣
      政府消防局現場勘查人員王章會到庭證稱：因昶建是鐵工廠，所以工廠內的物
      品是比較不會燃燒的，而壓克力是屬於易燃比較高的物品，如果以整個火場來
      看的話，固然是壓克力工廠燒得比較嚴重，但因鐵工廠的一、二樓之鋁製貨櫃
      屋有嚴重燒蝕的情形，故依一般經驗來判斷，這應該是屬於起火點才會如此，
      且伊在鐵工廠採集到的電線，經送鑑結果發現該電線有短路跡象，所以伊才確
      認起火點是該處無誤等語，並佐以卷附火災出動觀察紀錄搶救時狀況（四）中
      載有電源開關未關閉，現場無漏電情形發生等語（見偵卷第三十三頁）及台北
      縣政府消防局勘查人員在三重市○○街十八之六號後側二樓貨櫃屋靠中間附近
      處所挖掘之電源配線，送請內政部消防署鑑定之鑑定結果，依據熔痕巨觀及微
      觀特徵，研判電源絞線熔痕為通電中電線短路所造成之通電痕，此有該局之九
      十一年五月二十四日消署調字第０九一０九０００八五號函可佐證，足認被告
      辯稱，火災發生當時，其工廠內之電源已全部切斷乙節，顯與事實不符。綜上
      所述，卷附台北縣政府消防局火災原因調查報告書之所研判之起火戶、起火地
      點、起火原因並無違誤，右揭時地所發生之火災，確係因被告公司內之機器，
      尚在通電中，且因通電中電線短路而起火造成無疑。
（三）按建築物所有權人、使用人應維護建築物合法使用與其構造及設備安全，為建
      築法第七十七條所明定，被告為昶建公司之負責人，自負有維護該建築物合法
      使用與其構造及設備安全之義務，申言之，應注意隨時或定期檢修、維護配置
      於該建築物之電源配線等電氣設備，尤其電緣配線之適時汰舊換新亦屬不可忽
      略。則被告既負有保養維護之責，按諸當時情形，又無不能注意之情事，竟疏
      未注意，終致該工廠建築物後側二樓之電源配線短路引起火災，顯有過失之責
      ，且因被告之過失，致引生火災，進而燒燬緊臨之大有街十七之六號未有人所
      在之他人所有鋼架鐵皮構造建築物及燒燬翔伊公司所有之辦公設備、機具及壓
      克力原料等物，再延燒至隔壁同號現有人所有之鋼架鐵皮構造建築物，而燒毀
      該建物之二樓及銘駒公司所有之辦公設備、機具、鞋成品及材料等物，復延燒
      至大有街十八之七號隆暘企業有限公司所在之鋼架鐵皮物，而燒燬置於二樓辦
      公室內之文件及電腦設備及隔間等物，其間乃有相當因果關係。本件事證明確
      ，被告之犯行洵堪認定。
二、核被告所為，係犯刑法第一百七十三條第二項失火燒燬現有人所在之建築物罪。
    按刑法上公共危險罪，其所保護之法益，重在公共安全，故其罪數應以行為之個
    數定之。又一失火行為所燒燬之對象縱然不同，但行為僅一個，而應為整體的觀
    察，成立單純一罪，不另論以刑法第一百七十五條第三項及刑法一百七十四條第
    三項之罪，附此指明。爰審酌被告之素行狀況、過失程度、所生危害及犯罪後態
    度等一切情狀，量處如主文所示之刑，並諭知易科罰金之折算標準。
據上論斷，應依刑事訴訟法第二百九十九條第一項前段，刑法第一百七十三條第二項
、第四十一條第一項前段，罰金罰鍰提高標準條例第一條前段、第二條，判決如主文
。
本案經檢察官許梨雯到庭執行職務。
中      華      民      國    九十二    年     六      月     三十      日
                                  臺灣板橋地方法院刑事第二庭
                                      法  官  古  秋  菊
右正本證明與原本無異
如不服本判決應於送達後十日內向本院提出上訴狀
                                      書記官  曹  秋  冬
中      華      民      國    九十二    年     六      月     三十      日


司法院資訊處製作；財團法人民間司法改革基金會備份。
